臺灣高等法院刑事判決　　　　　　 95年度上更(二)字第499號
　　上　訴　人　台灣台北地方法院檢察署檢察官
　　上　訴　人
　　即　被　告　乙○○
　　選任辯護人　蔡宏修律師
上列上訴人因證券交易法案件，不服臺灣臺北地方法院90年度訴
字第318號，中華民國91年7月4日第一審判決（起訴案號： 臺灣
臺北地方法院檢察署89年度偵字第4908、4909號），提起上訴，
經判決後，由最高法院第二次發回更審，本院判決如下：
    主  文
原判決關於被告乙○○部分撤銷。
乙○○違反對於在證券交易所上市之有價證券，不得有意圖抬高
集中交易市場某種有價證券之交易價格，以他人名義，對該有價
證券，連續以高價買入之規定，處有期徒刑捌月，緩刑伍年。
    事  實
一、乙○○係大學企業管理系所副教授；壬○○為乙○○之學生
    ，甲○○則曾於民國八十二年至八八年七月間擔任信豪證券
    股份有限公司（下稱信豪證券公司）董事長。乙○○於八十
    四年九月間，經由壬○○之引介，陸續結識甲○○、黃明珠
    及紀茂男及莊育城等人，乙○○向甲○○、黃明珠、紀茂男
    與莊育城聲稱：其認識股票上市之大將股份有限公司（下稱
    大將公司）之負責人，並表示大將公司股票深具投資潛力，
    獲利可期，請渠等先行買入大將公司股票後，再交由乙○○
    操盤投資。甲○○、黃明珠、紀茂男與莊育城基於投資獲利
    之意思，分別以如下之方式，買入大將公司股票：(一)甲○○
    使用其妻林張美娥、女兒林伶霏、林萩怡等人名義，於信豪
    證券公司買進大將公司股票一千餘張。(二)黃明珠以其本人及
    其妹黃明芬、女兒鍾秀霞等人名義，於中興證券股份有限公
    司（下稱中興證券公司）臺北分公司買進一千七百張。(三)紀
    茂男買進價值約新台幣（下同）一千餘萬元之大將公司股票
    。(四)莊育城於台證證券股份有限公司（下稱台證證券公司）
    買進大將公司股票二百多張，另以其友廖金葉之名義買進一
    百多張，並分別將股票交給乙○○以為投資（其中，黃明珠
    、紀茂男與莊育城係將其股票交由壬○○再轉交乙○○）。
    乙○○明知於股票集中交易市場不得意圖抬高集中交易市場
    某種有價證券交易價格，自行或以他人名義，對該有價證券
    ，連續以高價買入之行為，竟未告知甲○○、黃明珠、紀茂
    男與莊育城等人，利用渠等交付之大將公司股票予以炒作，
    而基於拉抬大將公司股價之犯意，於八十四年十月三日至同
    年十一月十八日間，持前述甲○○、黃明珠、紀茂男與莊育
    城等人所交付之大將公司股票，先後向不知情之金主范承群
    、賈文中、黃三郎、丙○○、謝純貞等人質借融資，並利用
    金主所提供之賈文中、張秋月、張秋蓮、傅張雲燕、丙○○
    、閔華玲、張明榜、吳海秋、張有惠、張美凰、張鳳珠、潘
    承媊、張瑜玲、謝純貞、鄭根福、林和發、廖黃燕、黃水成
    、李亞鳳等人頭帳戶及甲○○、林張美娥、林伶霏、林萩怡
    、黃明珠及廖金葉等人帳戶，分別委託環球證券股份有限公
    司忠孝分公司（下稱環球證券公司）營業員為辛○○、寶來
    證券股份有限公司成功分公司（下稱寶來證券公司、營業員
    戊○○）、長利證券股份有限公司（下稱長利證券公司、營
    業員為葉貝紅）、宏華證券股份有限公司台北分公司（下稱
    宏華證券公司、營業員為己○○）、百富勤證券股份有公司
    （下稱百富勤證券公司、營業員徐幼明）、世界證券股份有
    限公司（下稱世界證券公司、營業員為庚○○）、信豪證券
    公司（營業員丁○○）及中興證券公司（現改名為德信證券
    公司、營業員為連久慧）等券商下單買賣大將公司股票，並
    極力欲拉抬大將公司之股票，情形如下：
  (一)八十四年十月七日，乙○○利用長利證券公司客戶潘承媊之
    帳戶（帳號：五三五二二號）於八時五十四分，先以二十點
    五元之價格委託賣出四百張大將公司股票（同年月六日大將
    公司股票之收盤價為二十點一元）；又利用宏華證券臺北分
    公司客戶傅張雲燕之帳戶（帳號：二００六一號）於八時五
    十五分，以二十點五之價格，分別委託賣出四百九十九張及
    一百七十一張大將公司股票。又於九時十四分利用前開潘承
    媊之帳戶，以二十點五元之價格，分別委託買進二百張及三
    百張（共五百張）大將公司股票（交易單均見法務部調查局
    第一宗卷附件六），以製造交易熱絡之假象。
  (二)八十四年十月九日乙○○利用中興證券臺北分公司客戶黃明
    珠之帳戶（帳號：一九四一四號）於八時五十四分及五十五
    分，以二十點七之價格，共委託賣出一百五十張大將公司股
    票同年月七日，即前一交易日，大將公司股票之收盤價為二
    十點五元）；再於八時五十六分，利用前開長利證券公司客
    戶潘承媊之帳戶，以二十點七元之價格委託賣出四百張大將
    公司股票，又同時以二十點八元之價格，委託賣出大將公司
    股票五十張。後於九時五分，由乙○○利用中興證券臺北分
    公司客戶甲○○之帳戶（帳號：一九六四九號），以二十點
    七元之價格，委託買進四百張大將公司股票；另於九時三十
    二分，以二十點八元之價格，以前開潘承媊之帳戶，委託買
    進五十張大將公司股票，再製造交易熱絡之假象。
  (三)八十四年十月十二日乙○○於九時二分四十一秒以低價二○
    ．六元委託賣出二○○張（每張一千股之大將公司股票，下
    同）股票全部成交，並使成交價由二十一元下跌四檔至二○
    ．六元。乙○○於九時二十七分十四秒以漲停板價二二．五
    元委託買進五○張股票全部成交，並使成交價由二○．六元
    上漲四檔至二一元。乙○○自十時十九分五十八秒、十一時
    八分五十八秒、十一時十四分三十九秒十一時五十三分零秒
    ，連續四次以漲停板價二二．五元分別委託買進一百張、一
    百二十張、一百二十張及一百張，總數為四百四十張，其成
    交價分別為二十點九元 (四十一張)、二十一元 (四十九張)
    ，二十點五元，二十點六元，二十點二元；乙○○當日總買
    進數量為一、二九四張股票，賣出總量為五七三張股票，分
    別佔當日該股買進及賣出總成交量的百分之四○．五及百分
    之十七．九三。
  (四)八十四年十月十九日乙○○自十一時五十五分三十四秒至十
    一時五十七分二十秒以五筆漲停板價二三．三元委託買進五
    五○張股票，隨即減量其中一筆委託五○張股票，合計共委
    託買進五○○張股票全部成交，並使成交價由二○．六元上
    漲八檔至二一．四元；乙○○當日總買進數量為六五○張股
    票，賣出總量為一七五張股票，分別佔當日該股買進及賣出
    總成交量的百分之三六．二三及百分之九．七五。
  (五)八十四年十月二十日乙○○自十一時五十二分四十二秒至十
    一時五十九分三十一秒以五筆漲停板價二二．八元委託買進
    七○五張股票，及一筆以二一．八元委託買進一○○張股票
    ，全部成交，並使成交價由二一．七元上漲三檔至二二元；
    乙○○當日總買進數量為一、九○○張股票，賣出總量為三
    六八張股票，分別佔當日該股買進及賣出總成交量的百分之
    七五及百分之一四．五二。
  (六)八十四年十月二十六日乙○○自十時四十九分十秒至十時五
    十五分五十二秒以低價二三．一元委託賣出一○○張股票；
    以二三元委託賣出二○○張股票，以二二．九元委託賣出一
    ○○張股票；以二二．八元委託賣出一○○張股票，合計共
    委託賣出五○○張股票，全部成交，並使成交價由二三．二
    元下跌四檔至二二．八元。乙○○且自十時五十八分二十九
    秒至十一時四分五秒以二筆高價二二．九元委託買進二○○
    張股票，以二三．一元委託買進一○○張股票及另以漲停二
    四．六元，委託買進一○○張股票，合計共買進四○○張股
    票全部成交，並使成交價由二二．八元上漲三檔至二三．一
    元。乙○○又自十一時五十分十三秒至十一時五十二分五十
    一秒以一筆高價二二．六元委託買進一五○張股票及一筆漲
    停板價二四．六元委託買進一○○張股票，合計共買進二五
    ○張股票全部成交，並使成交價由二二．六元上漲三檔至二
    二．九元；乙○○當日總買進數量為一、二○三張股票，賣
    出總量為一、三七一張股票，分別佔當日該股買進及賣出總
    成交量的百分之四一．三四及百分之四七．一一。
  (七)八十四年十月二十七日乙○○自十一時十三分十秒至十一時
    十八分三十六秒委託買進一○○張股票（並於十一時二十三
    分十六秒減量七三張股票），成交二七張股票及以二二．二
    元委託買進一七○張股票，全部成交，並使成交價由二一．
    六元上漲至二二．二元。乙○○當日總買進數量為一、九二
    五仟股，賣出總量為二、○一三張股票，分別佔當日該股買
    進及賣出總成交量的百分之七○．三八及百分之七三．六○
    。
  (八)八十四年十一月一日乙○○於十時四十一分十八秒、十時四
    十四分二十三秒、十時四十七分三十五秒分別以一筆高價二
    一．三元委託買進五○張股票及以漲停板價二三．二元委託
    買進二五○張股票，合計共委託買進三○○張股票全部成交
    ，並使成交價自二一．二元上漲三檔至二一．五元；乙○○
    當日總買進數量為九四○張股票，賣出總量為八九二張股票
    ，分別佔當日該股買進及賣出總成交量的百分之四九．○三
    及百分之四六．五三。
  (九)八十四年十一月十四日乙○○自十一時五十六分二十八秒至
    十一時五十六分五十九秒以一筆高價一九．九元委託買進五
    ○張股票，及二筆漲停板價二一．九元委託買進一五○張股
    票，全部成交，並使成交價上漲四檔至二○．二元。乙○○
    當日總買進數量為一、七四八張股票，賣出總量為一、六二
    三張股票，分別佔當日該股買進及賣出總成交量的百分之三
    四．九七及百分之三二．四七。
  (十)八十四年十一月十八日乙○○於八時三十九分十三秒以跌停
    板價一八．六元委託賣出四九九張股票，全部成交並使開盤
    價為跌停板價。乙○○於九時七分十七秒至九時八分五十二
    秒以四筆跌停板價委託賣出九二張股票全部成交，並使成交
    價由一九元下跌四檔至跌停板價一八．六元。乙○○於九時
    十二分二十二秒復以跌停板價一八．六元委託賣出四九九張
    股票，成交三四二張股票，使成交價維持跌停板價至收盤；
    乙○○當日總買進數量為五○仟股，賣出總量為一、六○八
    張股票，分別佔當日該股買進及賣出總成交量的百分之二．
    九四及百分之九四．七五。
二、案經法務部調查局臺北市調查處移送臺灣臺北地方法院檢察
    署檢察官偵查起訴。
    理  由
一、證據能力部分：
    下列引用之證據資料，被告於本院對之證據能力表示「沒有
    意見」（見本院卷第57頁反面），而未於言詞辯論終結前聲
    明異議，依刑事訴訟法第159條之5第2項規定，視為已有將
    該等傳聞證據採為證據之同意，本院審酌下列證據資料作成
    之情況，查無違法取證之情形，認應係出於其自由意志，具
    有可信性，並無不適宜作為證據之情形，認具有證據能力，
    核先敘明。
二、訊據被告乙○○否認有何違反證券交易法之犯行，辯稱：八
    十四年下半年，因紡織業前景看好，大將公司股票獲利高，
    伊受甲○○、黃明珠、紀茂男、莊育城等人之委託，以合法
    手段投資理財，所買入賣出大將股票，占當時交易市場比例
    微小，不足以影響市場，台灣證券交易所監視報告所指交易
    量，不盡真實，至實際交易量及盈虧情形，因有關證券公司
    現已歇業，致無從提出說明，但伊並無違反證券交易法之意
    圖與行為，亦無炒作大將公司股票之情事云云。
三惟查：
(一)按證券交易法第一百五十五條第一項第四款規定：對於在證
    券交易所上市之有價證券，不得有意圖抬高或壓低集中交易
    市場某種有價證券之交易價格，自行或以他人名義，對該有
    價證券，連續以高價買入或以低價賣出之行為。所謂「連續
    以高價買入或以低價賣出」者，指於特定時間內，逐日以高
    於平均買價、接近最高買價之價格，或以當日最高之價格買
    入；或逐日以低於平均買價、接近最低買價之價格，或以當
    日最低之價格賣出而言。次按證券交易法第一百七十一條所
    定違反同法第一百五十五條第一項第四款規定之罪係以行為
    人主觀上有影響市場行情之意圖，客觀上有對於某種有價證
    券連續以高價買入或低價賣出之行為，即為成立。
(二)被告乙○○於八十四年間確囑咐同案被告甲○○、黃明珠、
    紀茂男及莊育城等人購入大將公司股票等情，業據同案被告
    甲○○、黃明珠、紀茂男及莊育城供述屬實（見原審卷(一)第
    一四五頁至第一五七頁）。被告乙○○先後向不知情之金主
    范承群、黃三郎、丙○○之母張美凰、謝純貞等人質借融資
    ，並利用金主或證券公司營業員所提供之張美凰、張秋月、
    張秋蓮、傅張雲燕、丙○○、賈文中、閔華伶、張明榜、吳
    海秋、張有惠、廖黃燕、黃水成、李亞鳳、潘承媊、張瑜玲
    、謝純貞、鄭根福等人頭帳戶，及授權使用甲○○、林張美
    娥、林伶霏、林萩怡、黃明珠，暨其元配張鳳珠等人帳戶，
    與壬○○分別委託寶來證券公司（營業員戊○○）、長利證
    券公司（營業員為葉貝紅）、宏華證券公司（營業員為己○○）、百富勤證券公司（營業員為徐幼明）、信豪證券公司
    （營業員丁○○）及中興證券公司（營業員為連久慧）等券
    商下單買賣大將公司股票等情，已據范承群、丙○○、徐幼
    明、丁○○、葉貝紅、連久慧、戊○○、己○○分於調查站
    訊問、檢察官偵查或原審審審判時證述綦詳，復有委託書及
    證券交付清單存卷可稽。且有財政部證券暨期貨管理委員會
    八十五年三月五（八五）台財證（三）第一三二二四號、八
    十八年六月十一日（八八）台財證（三）第五五二０四號等
    二函文及監視報告與相關附件存卷可憑。證人范承群、庚○○、丁○○、戊○○、己○○ (即黃靖文)、 辛○○於市調
    處、偵查中、原審及本院雖證稱：不認識被告乙○○，亦未
    受被告乙○○委託下單買賣股票等語，惟因被告乙○○係利
    用金主或證券公司營業員所提供之帳戶，下單買賣大將公司
    股票，有如前述，渠等亦均證稱以上開人頭戶為股票買賣，
    而下單均係以電話為之，證人范承群等人證陳不認識被告，
    亦屬常情，是證人范承群、庚○○、丁○○、戊○○、己○○、辛○○所為之證言，亦不能為有利於被告乙○○之認定
    。
(三)被告乙○○雖辯稱並無任何要炒作大將公司股票之情，然由
    被告乙○○當時之交易情形觀之：
  (1)八十四年十月七日：被告乙○○利用長利證券公司客戶潘承
    媊之帳戶（帳號：五三五二二號）於八時五十四分，先以二
    十點五元之價格委託賣出四百張大將公司股票（同年月六日
    大將公司股票之收盤價為二十點一元）；又利用宏華證券臺
    北分公司客戶傅張雲燕之帳戶（帳號：二００六一號）於八
    時五十五分，以二十點五之價格，分別委託賣出四百九十九
    張及一百七十一張大將公司股票。又於九時十四分利用前開
    潘承媊之帳戶，以二十點五元之價格，分別委託買進二百張
    及三百張（共五百張）大將公司股票（交易單均見法務部調
    查局第一宗卷附件六），被告乙○○於短短二十分內，竟同
    時對同一家公司股票為相同價格之買進與賣出，與一般交易
    習慣顯有相違，其目的應係要製造交易熱絡之假象。
  (2)八十四年十月九日：被告乙○○利用中興證券臺北分公司客
    戶黃明珠之帳戶（帳號：一九四一四號）於八時五十四分及
    五十五分，以二十點七之價格，共委託賣出一百五十張大將
    公司股票同年月七日，即前一交易日，大將公司股票之收盤
    價為二十點五元）；再於八時五十六分，利用前開長利證券
    公司客戶潘承媊之帳戶，以二十點七元之價格委託賣出四百
    張大將公司股票，又同時以二十點八元之價格，委託賣出大
    將公司股票五十張。後於九時五分，由乙○○利用中興證券
    臺北分公司客戶甲○○之帳戶（帳號：一九六四九號），以
    二十點七元之價格，委託買進四百張大將公司股票；另於九
    時三十二分，以二十點八元之價格，以前開潘承媊之帳戶，
    委託買進五十張大將公司股票（交易單均見法務部調查局第
    一宗卷附件六），其交易情形如前所述，亦與一般交易習慣
    顯有相違，其目的亦應係要製造交易熱絡之假象。
  (3)八十四年十月十二日：被告乙○○先利用前開長利證券公司
    客戶潘承媊之帳戶，於九時三分，先以二十點六元之價格委
    託賣出二百張大將公司股票（同年月十一日，即前一交易日
    ，大將公司股票之收盤價為二十一點一元）；再先於九時二
    十一分，利用宏華證券公司臺北分公司客戶傅張雲燕之帳戶
    （帳號：二００六一號，於九時以二十一元之價格，買進大
    將公司股票一百張，於九時二十七分，分以二十一元、二十
    點六元、及二十點八元之價格，買進大將公司股票十二張、
    三十張及八張。另於十時十七分，利用前開潘承媊之帳戶，
    分以二十點八元之及二十點九元之價格，買進九張及四十一
    張大將公司股票（共五十張）；復於十時二十分，分以二十
    點九元及二十一元之價格，買進四十一張及五十九張大將公
    司股票（交易單均見法務部調查局第一宗卷附件六），其目
    的顯係要拉抬大將公司股價。
  (4)八十四年十月十三日：被告乙○○先利用前開宏華證券公司
    臺北分公司客戶傅張雲燕之帳戶於八時五十九分，先以二十
    一元之價格委託賣出二百張大將公司股票（同年月十二日，
    即前一交易日，大將公司股票之收盤價為二十點九元）。又
    由乙○○利用中興證券臺北分公司客戶黃明珠之帳戶（帳號
    ：一九四一四號），於九時十九分，以二十點九元之價格，
    委託買進大將公司股票二百張。由乙○○利用中興證券臺北
    分公司客戶甲○○之帳戶（帳號：一九六四九號），於九時
    二十分，以二十點八元之價格，委託買進大將公司股票五十
    張；又於九時二十三分，以二十點八元之價格，委託買進大
    將公司股票九十八張、以二十一元之價格，委託買進大將公
    司股票二張；又於九時二十四分，以二十一元之價格，委託
    買進三百張大將公司股票。再由乙○○利用宏華證券公司臺
    北分公司客戶丙○○之帳戶（帳號：二０二三六號）於十一
    時十二分，以二十二元之價格，委託買入一百張大將公司股
    票，惟僅成交二十七張；於十一時十五分，以二十二點一元
    之價格，委託買進四十五張大將公司股票；於十一時十六分
    ，以二十一元之價格，委託買進七十五張；又於十一時五十
    分，以二十一元之價格，委託買進二十一張（交易單均見法
    務部調查局第一宗卷附件六），其目的顯係要拉抬大將公司
    股價。
  (5)八十四年十月十九日：被告乙○○先利用前開宏華證券公司
    臺北分公司客戶傅張雲燕之帳戶（帳號：二００六一號）於
    十一時五十五分，先分以二十點六元、二十一元及二十一點
    二元之價格委託買進大將公司股票二張、三十八張及六十張
    （同年月十八日，即前一交易日，大將公司股票之收盤價為
    二十一點八元）。另由乙○○利用寶來證券公司成功分公司
    客戶賈文中分之帳戶（帳號：一六七二六八）於十一時五十
    六分，以二十一點二元之價格，委託買入五十張大將公司股
    票，又於十一時五十七分，以二十一點四元之價格，委託買
    進一百張大將公司股票；復三、由乙○○利用宏華證券股份
    有限公司臺北分公司賈文中之帳戶（帳號：二二一一一號）
    ，於十一時五十六分，分以二十一點二及二十一點四元之價
    格，委託買進大將公司股票三十八張及一百六十二張（交易
    單均見法務部調查局第一宗卷附件六），其目的顯係要拉抬
    大將公司股價。
    綜上，足證被告乙○○其交易行為顯與一般交易情形有別，
    其目的當係欲影響股價而為操盤，足認其主觀上確有影響大
    將公司股票市場行情之意圖，客觀上亦有連續以高價買入或
    低價賣出之行為，其所辯並無炒作之意云云，自不足採信。
(四)綜上所述，被告乙○○所辯為卸責之詞，不足採信，事證明
    確，辯護人聲請函送適當之專家學者表示意見或傳喚出庭陳
    述專業意見，即無必要，被告乙○○此部分犯行堪以認定。
四、查被告行為後，刑法部分條文業於94年2月2日經總統以華總
    1義字第09400014901號令修正公布，並自95年7月1日起生效
    施行（下稱現行刑法）；按現行刑法第2條第1項之規定，係
    規範行為後法律變更所生新舊法律比較適用之準據法，於現
    行刑法施行後，應適用現行刑法第2條第1項之規定，為「從
    舊從輕」之比較。核被告乙○○就事實欄所示違反對於在證
    券交易所上市之有價證券，不得有意圖抬高集中交易市場某
    種有價證券之交易價格，以他人名義，對該有價證券，連續
    以高價買入之規定部分，係違反證券交易法第一百五十五條
    第一項第四款之規定，應依同法第一百七十一條論處。被告
    此部分行為後，證券交易法第一百七十一條於八十九年七月
    十九日公告修正，同年月二十一日施行，復於九十三年四月
    二十八日修正公告施行，原法定刑「七年以下有期徒刑、拘
    役或科或併科（銀元）二十五萬元以下罰金」，修正提高為
    「七年以下有期徒刑，得併科新台幣三百萬元以下罰金」，
    復再修正提高為「三年以上十年以下有期徒刑，得併科新臺
    幣一千萬元以上二億元以上罰金」，經比較新舊法，以行為
    時之法律較有利於被告，依刑法第二條第一項規定，應適用
    行為時法論處。被告利用不知情之證券公司營業員等犯罪，
    係屬間接正犯。
五、原審認被告罪證明確，予以論罪科刑，固非無見，惟查：(一)
    被告買賣大將公司股票，雖有少部分買賣是以低價賣出，惟
    觀其體交易過程，其目的是為製造市場交易熱絡之假象，便
    於抬高大將公司股價為目的，故其主觀上並無壓低大將公司
    股票交易價格之意圖，原審判決中，於主文、事實及理由中
    ，均認被告有壓低集中交易市場某種有價證券之交易價格之
    情，尚有未合。(二)原判決對於八十四年十月十二日、八十四
    年十一月一日有關被告買賣股數及成交價部分事實認定有所
    出入，與卷存資料尚有未合，有調查局卷 (二)可佐。 (三)被
    告乙○○就違反證券交易法部分犯後否認犯行，原審僅量處
    判有期徒刑六月，亦有未妥。檢察官上訴意旨亦指摘及此，
    其此部分之上訴為有理由，而被告乙○○上訴，猶以前詞指
    摘原判決不當，固無理由，惟原審判決既有上述可議之處，
    自應由本院將原審判決撤銷改判。爰審酌被告乙○○意圖影
    響證券市場之正常運作，破壞證券市場交易安全，及其他一
    切情狀，就違反證券交易法部分，量處有期徒刑八月。末查
    被告乙○○前未曾受有期徒刑以上刑之宣告，此有本院被告
    前案紀錄表一份在卷可憑，其因一時失慮，罹犯刑典，經此
    刑之宣告後，應知警惕而無再犯之虞，且其炒作大將股票，
    個人亦有虧損，事後並補償同案其餘被告部分數額，其現有
    正當職業，本院因認所宣告之刑，以暫不執行為當，併予宣
    告緩刑五年，以啟自新。
據上論斷，應依刑事訴訟法369條第1項前段、第364條、第299條
第1項前段，9年7月19日修正前證券交易法第155條第1項第4款、
第171條，刑法第11條前段、第2條第1項、第74條第1款，罰金罰
鍰提高標準條例第1條前段，判決如主文。
本案經檢察官周誠南到庭執行職務。
中　　華　　民　　國　　 96 　　年　　 6 　　月　 21　日
　　　　　　　　　刑事第４庭審判長法　官  蔡秀雄
　　　　　　　　　　　　　　　　  法　官  鄭水銓
　　　　　　　　　　　　　　　　  法　官  周煙平
以上正本證明與原本無異。
如不服本判決，應於收受送達後十日內向本院提出上訴書狀，其
未敘述上訴之理由者並得於提起上訴後十日內向本院補提理由書
（均須按他造當事人之人數附繕本）。
                                  書記官  蕭麗珍
中　　華　　民　　國　　96　　年　　6 　　月　　28　　日
附錄：本案論罪科刑法條全文
89年7月19日修正前證券交易法第155條第1項第4款
對於在證券交易所上巿之有價證券，不得有左列各款之行為︰
四  意圖抬高或壓低集中交易巿場某種有價證券之交易價格，自
    行或以他人名義，對該有價證券，連續以高價買入或以低價
    賣出者。
89年7月19日修正前證券交易法第171條
有左列情事之一者，處七年以下有期徒刑，得併科新臺幣三百萬
元以下罰金：
一  違反第二十條第一項、第一百五十五條第一項、第二項或第
    一百五十七條之一第一項之規定者。
二  已依本法發行有價證券公司之董事、監察人、經理人或受僱
    人，以直接或間接方式，使公司為不利益之交易，且不合營
    業常規，致公司遭受損害者。
